【裁判字號】    97,交聲,443
【裁判日期】    970821
【裁判案由】    違反道路交通管理處罰條例聲明異議
【裁判全文】
臺灣士林地方法院交通事件裁定         97年度交聲字第443號
原處分機關  臺北市交通事件裁決所
異  議  人
即受處分人  甲○○
上列受分人因違反道路交通管理處罰條例案件，對於台北市交通
事件裁決所於97年4 月11日所為之處分（原處分：北市裁二字第
裁22-AEW234355號），聲明異議，本院裁定如下：
    主  文
異議駁回。
    理  由
一、按交岔路口、公共汽車招呼站10公尺內、消防栓、消防車出
    入口5 公尺內不得臨時停車；禁止臨時停車處所不得停車，
    道路交通安全規則第111 條第1 項第2 款、第112 條第1 項
    第1 款分別定有明文。又按汽車駕駛人在禁止臨時停車處所
    停車者，處新臺幣（下同）600 元以上1200元以下罰鍰，且
    汽車駕駛人不服從交通勤務警察或依法令執行交通指揮、稽
    查任務人員之指揮或稽查，處900 元以上1800以下罰鍰並記
    違規點數1 點，道路交通管理處罰條例第56條第1 項第1 款
    、第60條第2 項第1 款、第63條第1 項第1 款分別定有明文
    。
二、原處分意旨略以：異議人即受處分人甲○○於民國96年12月
    12 日 上午11時46分許，將其駕駛車號197-CT號營業一般小
    客車違規停放在承德路一段公共汽車招呼站前「公車停靠區
    」內，經員警告知異議人違規行為並請其出示證照接受交通
    稽查，但異議人人拒絕出示駕、行照配合員警稽查便逕自駕
    車離去，違反道路交通管理處罰條例第56條第1 項第1 款、
    第60條第2 項第1 款之規定，共處1800元罰鍰，並記違規點
    數1 點等語。
三、聲明異議意旨略以: 異議人係計程車司機，在前揭時間行經
    該路段時，因搭載一名行動不便的老伯，為老伯將行李送進
    路旁大樓。待異議人從大樓出來時，有一名員警過來舉發異
    議人違規停車，並要異議人出示行照、駕照，異議人跟員警
    說明其駕照遺失，有職業登記證可提供，但舉發員警不看就
    請異議人開車離去，後來才知該名員警舉發異議人不服從取
    締，爰依法聲明異議等語。
四、訊據證人即舉發員警乙○○到庭證稱：異議人於前揭時間行
    經該路段時，將其駕駛之車號197-CT號營業小客車停放在公
    共汽車招呼站前之「公車停靠區」，當時要逕行舉發時，異
    議人不在車上，舉發員警要求異議人出示行照、駕照，但異
    議人不理，只說：「我只是送客人行李進去」等語；核與異
    議人自承其確實將駕駛車輛停放在麥當勞跟肯德基中間等語
    相符，並有證人乙○○所提現場照片1 張附卷可證，足認當
    時異議人確實有將其駕駛之營業小客車停放在「公車停靠區
    」內。又衡諸證人與異議人互不相識，亦無仇怨，復到庭具
    結為以上之證述應無甘冒偽證重罪而設詞誣陷異議人之理，
    且其所證本件舉發經過事實，具體明確，顯非一般憑空捏造
    證詞可擬。異議人雖辯稱未拒絕警員稽查，惟與證人乙○○
    所述不符，應不可採。異議人確有前揭違規事實，堪予認定
    。
五、綜上所述，異議人確有於前揭時、地在禁止臨時停車處所停
    車及不服從交通勤務警察或依法令執行交通指揮、稽查任務
    人員之指揮或稽查等違規行為，從而，原處分機關依道路交
    通管理處罰條例第56條第1 項第1 款、第60條第2 項第1 款
    及同條例第63條第1 項第1 款之規定，共裁處異議人1800元
    罰緩及記違規點數1 點，核無違誤，本件異議人之異議為無
    理由，應予駁回。
據上論斷，應依道路交通案件處理辦法第19條，裁定如主文。
中    華    民    國    97    年    8     月    21    日
                              交通法庭法  官  劉秉鑫
以上正本證明與原本無異。
如不服本裁定應於送達後5日內向本院提出抗告狀。
                                      書記官  吳尚文
中    華    民    國    97    年    8     月    21    日


司法院資訊處製作；財團法人民間司法改革基金會備份。
